臺灣南投地方法院刑事判決
111年度易字第144號
公  訴  人  臺灣南投地方檢察署檢察官 
被      告  PATKONG  THONGCHAN（中文名：通江，泰國籍）



上列被告因賭博案件，經檢察官提起公訴（110年度偵字第6550
號），被告於準備程序中就被訴事實為有罪之陳述，本院合議庭
裁定由受命法官獨任進行簡式審判程序，判決如下：
    主  文
PATKONG  THONGCHAN共同犯圖利聚眾賭博罪，處有期徒刑參月，
如易科罰金，以新臺幣壹仟元折算壹日。扣案之簽單壹本及簽單
壹張均沒收。未扣案之犯罪所得新臺幣參萬陸仟元沒收，於全部
或一部不能沒收或不宜執行沒收時，追徵其價額。
    犯罪事實及理由
一、本案犯罪事實及證據，除證據部分應補充「被告PATKONG  T
    HONGCHAN於本院準備程序及審理中之自白」外，其餘均引用
    如附件檢察官起訴書之記載。
二、論罪科刑：
  ㈠刑法第268 條所謂「賭博場所」，只要有一定之所在可供人
    賭博財物即可，不須有可供人前往之一定空間場地，且現今
    科技精進，以傳真或電話方式簽注號碼而賭博財物，與親自
    到場簽注而賭博財物，僅係行為方式之差異，並不影響其為
    犯罪之非難性；又同條所稱之「聚眾賭博」，指聚合多數人
    共同賭博之意，參與賭博之賭客不須同時聚集一處從事賭博
    行為，僅須行為人之行為性質係集合多數人賭博即足。被告
    接受不特定賭客以通訊軟體LINE向其下注「泰國六合彩」，
    等同將自己住所開放給不特定人參與賭博，依上述說明，應
    認被告係提供賭博場所，聚眾賭博，並從中賺取抽頭金。是
    核被告所為，係犯刑法第268 條前段意圖營利供給賭博場所
    罪及同條後段意圖營利聚眾賭博罪。被告與委塔亞就上開犯
    行有犯意聯絡及行為分擔，為共同正犯。被告自110年6月某
    日起至110年11月24日為警查獲時止，均係基於同一營利意
    圖，在同一地點，於各期「泰國六合彩」開獎前，反覆、繼
    續地供給賭博場所、聚眾賭博，在自然意義上雖為數行為，
    然依社會通念及法律上應僅為一總括之評價，而均為包括一
    罪之集合犯。被告以一行為同時觸犯上開2罪，為想像競合
    犯，應依刑法第55條規定，從一情節較重之意圖營利聚眾賭
    博罪處斷。
  ㈡審酌被告經營「泰國六合彩」簽注站，助長社會投機風氣及
    僥倖心理，影響社會善良風俗，使人易趨於遊惰，養成不良
    習慣，所為殊值非難，被告犯後坦承犯行，暨犯罪之動機、
    手段及犯罪所持續之時間、分工情節，被告自陳小學畢業、
    目前於卜蜂公司上班、經濟勉持之生活狀況等一切情狀，量
    處如主文所示之刑，並諭知易科罰金之折算標準。另審酌被
    告現屬合法居留之外籍勞工，有內政部移民署查詢資料1份
    （見警卷第16頁）附卷可查，被告係合法在臺工作，所犯又
    非重罪，本院認無驅逐出境之必要。
三、沒收：
　　扣案之簽單1本及簽單1張，為被告所有，供本案犯罪所用之
    物，業據被告於本院審理時供稱（見本院卷第53頁）明確，
    應依刑法第38條第2項前段規定宣告沒收。被告於上開期間
    經營簽賭「泰國六合彩」，於警詢稱獲利每個月大約新臺幣
    （下同）6,000元至7,000元，於審理中稱大約5,000元至6,0
    00元，因認定顯有困難，本院認以中間數值6,000元估算，
    故認被告於110年6月間迄110年11月24日止，每個月獲利6,0
    00元（共6個月），犯罪所得為3萬6,000元，雖未扣案，應
    依刑法第38條之1第1項前段、第3項規定宣告沒收，於全部
    或一部不能沒收或不宜執行沒收時，追徵其價額。
四、依刑事訴訟法第273條之1、第299條第1項前段、第310條之2
    、第454條，判決如主文。
五、如不服本件判決，得自收受送達之日起20日內，向本院提起
    上訴狀（須附繕本）。
本案由檢察官張姿倩提起公訴，檢察官黃淑美到庭執行職務。
中　　華　　民　　國　　111 　年　　8 　　月　　30　　日
　　　　　　　　　刑事第三庭   法　官  顏代容
以上正本與原本無異。
如不服本判決應於收受送達後20日內向本院提出上訴書狀，並應
敘述具體理由；其未敘述上訴理由者，應於上訴期間屆滿後20日
內向本院補提理由書（均須按他造當事人之人數附繕本）「切勿
逕送上級法院」。
                                書記官  廖佳慧
中　　華　　民　　國　　111 　年　　9 　　月　　1 　　日
附錄本案論罪科刑法條:
中華民國刑法第268條
意圖營利，供給賭博場所或聚眾賭博者，處3年以下有期徒刑，
得併科9萬元以下罰金。
附件：
臺灣南投地方檢察署檢察官起訴書
                                     110年度偵字第6550號
　　被　　　告　PATKONG THONGCHAN　(泰國籍；中文名:通江)　　　　　　　　　　　　女　51歲（民國59【西元1970】　　　　　　　　　　　　　　　　　年4月6日生）　　　　　　　　　　　　在中華民國境內連絡地址：南投縣南　　　　　　　　　　　　　投市○○○○區○○○路00號　　　　　　　　　　　　護照號碼：MM0000000號
上列被告因賭博案件，已經偵查終結，認應該提起公訴，茲將犯
罪事實及證據並所犯法條分敘如下：
　　　　　　犯罪事實
一、PATKONG THONGCHAN（中文名：通江，下稱通江）與SRIHATH
    ON WITAYA（中文譯名：委塔亞，下稱委塔亞，另案提起公
    訴）共同基於意圖營利供給賭博場所、聚眾賭博之犯意聯絡
    ，約自民國110年6月份某日起至警方本案查獲之日止，由通
    江透過LINE通訊軟體，接受不詳之國籍人士，簽賭俗稱「泰
    國六合彩」，賭博方式為每注金額不限，賭客自0至99號數
    字圈選2組，或自000至999號圈選3組號碼簽注，再視每月1
    日、16日開獎之「泰國六合彩」6位數號碼決定輸贏，凡簽
    中末2個號碼者，可得簽注金額之60倍賭金；簽中3個號碼者
    可得簽注金額之100倍賭金，若3個號碼順序皆同者，可得簽
    注金額之500倍賭金，待賭客以LINE向通江下注後，通江再
    透過LINE將簽賭資料傳送給委塔亞，通江並從中抽取20％之
    報酬後將所餘賭金交與委塔亞，再由委塔亞將所收之簽注單
    轉傳給在泰國之組頭，以此方式經營「泰國六合彩」賭博而
    營利。嗣經警於110年11月24日下午3時25分許，持臺灣南投
    地方法院核發之搜索票，在通江位在南投縣○○市○○○路00號
    住處內，扣得下注簽單1本、藍色下注簽單1張等物。
二、案經南投縣政府警察局移送偵辦。
　　　　證據並所犯法條
一、訊據被告通江對於前開犯罪事實坦承不諱，並有扣案物品目
    錄表、扣案物品照片及本署檢察官110年度偵字第6543號、
    第6549號起訴書等在卷足憑，被告犯嫌應予認定。
二、核被告所為，係犯刑法第268條前段之意圖營利供給賭博場
    所、同法第268條後段之意圖營利聚眾賭博罪嫌。又被告基
    於反覆實施意圖營利供給賭博場所、意圖營利聚眾賭博之單
    一犯意，在密接之時間及空間內持續從事同一犯罪行為，堪
    認係集合多數犯罪行為而成立之集合犯，請論以包括一罪，
    被告以一行為同時觸犯上開2罪，為想像競合犯，請從一重
    以意圖營利聚眾賭博罪處斷。又被告與委塔亞有犯意聯絡及
    行為分擔，為共同正犯。至扣案下注簽單1本、藍色下注簽
    單1張等物，係被告所有，供犯罪所用之物，請依刑法第38
    條第2項之規定，宣告沒收；末未扣案之犯罪所得新臺幣1萬
    2000元，請依刑法第38條之1第1項前段規定，沒收之，於全
    部或一部不能沒收或不宜執行沒收時，請依同條第3項規定
    ，追徵其價額。
三、依刑事訴訟法第251條第1項提起公訴。
　此　致
臺灣南投地方法院
中　　華　　民　　國　 111　　年　　3 　　月　　28　　日
                              檢察官  張  姿  倩
本件證明與原本無異
中　　華　　民　　國　 111　　年　　4 　　月　　13　　日
                              書記官  賴  影  儒
所犯法條
中華民國刑法第268條
意圖營利，供給賭博場所或聚眾賭博者，處 3 年以下有期徒刑
，得併科 9 萬元以下罰金。